【裁判字號】    97,易,32
【裁判日期】    970822
【裁判案由】    賭博
【裁判全文】
臺灣苗栗地方法院刑事判決                97年度易字第32號
公  訴  人  臺灣苗栗地方法院檢察署檢察官
被      告  己○○
選任辯護人  林誌誠律師
被      告  丙○○
            戊○○
                      號
            丁○○
            乙○○
上列被告因賭博案件，經檢察官提起公訴（96年度偵字第4182號
），本院判決如下：
    主    文
己○○、丙○○、戊○○共同犯賭博罪，己○○處罰金新臺幣
萬元，丙○○、戊○○各處罰金新臺幣貳萬伍仟元，如易服勞役
，均以新臺幣壹仟元折算壹日，扣案如附表壹、貳所示之物均沒
收。
丁○○犯賭博罪，累犯，處罰金新臺幣壹萬伍仟元，如易服勞役
，以新臺幣壹仟元折算壹日，扣案如附表壹所示之物沒收。又犯
賭博罪，累犯，處罰金新臺幣壹萬伍仟元，如易服勞役，以新臺
幣壹仟元折算壹日，扣案如附表壹所示之物沒收。應執行罰金新
臺幣貳萬元，如易服勞役，以新臺幣壹仟元折算壹日，扣案如附
表壹所示之物沒收。
乙○○無罪。
    犯罪事實
一、己○○係址設苗栗縣苗栗市大同里7 鄰福德居1 號「金萬年
    電子遊藝場」（領有苗栗縣政府核發之營利事業登記證及電
    子遊藝場營業級別證）之負責人，自民國95年3 月27日前某
    日起，在上開公眾得出入之場所，擺設其所有之電子遊戲機
    台共29台（計有「彈珠台」5 台、「13支」3 台、「水果台
    」7 台、「超九台」5 台、「Alice 」4 台、「超悟空」2
    台、「小丑列車」3 台，均含IC板，詳如附表壹編號一所示
    ），先後雇用數名不詳姓名之成年人及丙○○（自95年3 月
    27日起受雇，月薪新臺幣【下同】3 萬元）、戊○○（自96
    年6 月底某日起受雇，月薪2 萬4 千元），負責為客人開分
    、洗分、管理機台、記帳、處理現場事務等工作，並指示渠
    等為丁○○等店內常客兌換現金，而共同基於賭博之單一犯
    意聯絡，反覆利用店內之電子遊戲機台與人賭博財物，其賭
    博方式為：賭客將現金交付當班之開分員，開分員視賭客把
    玩機台之種類，按1 比1 、2 比1 、4 比1 、1 比5 、1 比
    10等不同之現金兌換分數比例，為賭客在機台上開分，賭客
    以機台上之分數押注把玩，與代表店方之機台對賭，如未押
    中，分數即由機台沒入，若押中即可贏得倍數不等之分數，
    賭客不欲把玩時，得將機台上累計之分數，當場或在廁所、
    店外，按原開分比例向開分員兌換現金，或先換取積分卡，
    事後再持積分卡開分把玩或向開分員兌換現金。丁○○則分
    別基於賭博之犯意，於96年5 、6 月間某日，在上開遊藝場
    把玩機台後，以機台上累計之分數，當場向不詳姓名之開分
    員換得不詳數額之現金；又於96年8 月27日晚上，在上開遊
    藝場把玩「水果台」，先交付戊○○400 元，以1 比10之比
    例開分4,000 分，經多次押注把玩後，以機台上累計之分數
    6,000 分，按原開分比例當場向戊○○換得現金600 元。嗣
    警方接獲檢舉，於96年8 月27日22時許持本院法官核發之搜
    索票至上開遊藝場執行搜索，當場扣得己○○所有、供上開
    遊藝場經營賭博使用之電子遊戲機台29台、帳冊1 本、員工
    名冊1 本、員工上班卡片5 張、BenQ相機1 台、監視系統1
    組（含主機1 台、螢幕1 台）、監視鏡頭4 個，以及戊○○
    保管之賭金2,700 元，始查獲上情。
二、案經苗栗縣警察局苗栗分局報告臺灣苗栗地方法院檢察署檢
    察官偵查起訴。
    理    由
一、證據能力之認定
  (一)卷內所有被告己○○以外之人於審判外之言詞或書面陳述，
    ，經檢察官、被告己○○及其辯護人於審判程序一致同意作
    為證據（審理卷第82頁），並經本院審酌作成時之情況認為
    適當，依刑事訴訟法第159 條之5 第1 項規定，均得作為認
    定被告己○○犯罪事實存否之證據。
  (二)按被告之自白，非出於強暴、脅迫、利誘、詐欺、疲勞訊問
    、違法羈押或其他不正之方法，且與事實相符者，得為證據
    ，刑事訴訟法第156 條第1 項定有明文。本案被告丙○○、
    戊○○、丁○○3 人，於警詢及檢察官初次偵訊（96年8 月
    28日）時，均就前開犯罪事實為自白供述（偵查卷第17至22
    、27至31、43至47、110 至113 、114 至115 頁），渠等於
    審理中則分別以：因警察口氣很兇、要求伊配合，才會如此
    供述（丙○○、戊○○部分），一時緊張所以講錯（丁○○
    部分）等語，否認先前自白之任意性及（或）真實性。經查
    ：被告丙○○、戊○○均自陳「警察口氣很兇、要求渠等配
    合，渠等答應配合」之情事發生在製作筆錄前（審理卷第71
    、72頁），故渠等所述情事是否存在，又是否該當強暴、脅
    迫或其他足以影響供述任意性之不正方法，無從以勘驗警詢
    錄音帶之方法查證，然觀諸被告丙○○、戊○○先後於警詢
    時及檢察官初訊時所為2 次自白，內容極為一致，於檢察官
    初訊時復均以證人身分具結證述相同之情節，衡諸常情，倘
    若被告丙○○、戊○○於警詢時確曾承受不當壓力，因而做
    出不利於己且與事實不符之供述，渠等於隨案移送檢察署、
    接受檢察官訊問時，豈有不即刻將實情及自白之緣由向檢察
    官辯明，請求檢察官查明真相，反倒在檢察官面前再一次為
    虛偽自白，坐令自己蒙受冤屈之理？又豈有可能於檢察官將
    渠等身分轉換為證人，告知具結之義務及偽證之處罰後，仍
    無視虛偽供述之嚴重性，再以證人身分繼續如此供述？是被
    告丙○○、戊○○所辯員警不當取供致影響渠等警詢供述任
    意性乙節，應不足採信。至於96年8 月28日檢察官訊問被告
    丙○○、戊○○、丁○○3 人之過程，經本院受命法官當庭
    勘驗該次偵訊錄影光碟，並未發現有任何以強暴、脅迫、利
    誘、詐欺、疲勞訊問或其他不正之方法，違反渠等自由意志
    而取供之情形（儘管當時渠等均戴用手銬而未解除，按刑法
    第282 條前段「被告在庭時，不得拘束其身體」之規定，位
    在刑事訴訟法第2 編第1 章第3 節之「審判」章節，為法院
    審理案件應行遵守之規定，而非偵查中檢察官訊問時之規範
    ，亦無準用於偵查之規定，故此一狀態或屬檢察官本於戒護
    安全之考量，尚難據以認定渠等因而有不能自由陳述之情況
    ），偵訊筆錄之記載與錄影光碟播放出之問答情形相符（筆
    錄之文字係經過整理後繕打之記載，故與受訊問人口語所述
    之詞彙、字數不完全相同，惟其意思經比對要旨尚無不合之
    處，問答內容之逐字譯文可參見審理卷第51至60頁），且被
    告丁○○向檢察官明確表示渠曾在上開遊藝場「店裡、機台
    旁邊」和「1 個店員（指被告戊○○）」換過現金（偵查卷
    第115 頁、審理卷第60頁），此與渠前於警詢所稱「我都是
    向店內開分員換取現金」、「在店內叫開分員過來…將機台
    內分數洗掉…換取現金給我」等語完全相符，如係一時緊張
    講錯，焉有一錯再錯而不能察覺更正之理？況檢察官訊問被
    告丁○○期間，亦未見有何溝通不良或足以造成誤會之情狀
    ，準此，被告丙○○、戊○○、丁○○3 人於該次檢察官訊
    問時所為自白，堪信均係出於自由意志，被告丁○○所辯於
    警、偵訊中「講錯」云云，則顯難採憑。此外，被告丙○○
    、戊○○、丁○○3 人前開自白之情節，有後述各項事證足
    以充分佐證，其憑信性應無庸置疑。從而，渠等前開自白非
    出於不正之方法，且與事實相符，應堪認定，依照首揭法律
    規定，均得作為認定渠等犯罪事實存否之證據。
  (三)卷內其餘被告丙○○、戊○○、丁○○、乙○○以外之人於
    審判外之言詞或書面陳述，經檢察官及被告丙○○、戊○○
    、丁○○、乙○○於審判程序一致同意作為證據（見審理卷
    第73頁），並經本院審酌作成時之情況認為適當，依刑事訴
    訟法第159 條之5 第1 項規定，均得作為認定渠等犯罪事實
    存否之證據。
  (四)員警拍攝之搜索過程照片6 張、上開遊藝場監視器錄影畫面
    翻拍照片26張、扣案BenQ相機內所存照片28張（見偵查卷第
    65至97頁）及扣案之電子遊戲機台29台、帳冊1 本、員工名
    冊1 本、員工上班卡片5 張、BenQ相機1 台、監視系統1 組
    （含主機1 台、螢幕1 台）、鏡頭4 個、現金2,700 元，均
    係以物件之存在及其呈現之狀態為證據資料，性質上非屬供
    述證據，既非實施刑事訴訟程序之公務員因違背法定程序而
    取得，亦得為證據。
二、有罪部分
  (一)犯罪事實之認定：
    1.被告丙○○、戊○○、丁○○3 人於警詢及檢察官初訊時
      ，對前開犯罪事實均已供認不諱（偵查卷第17至22、27至
      31、43至47頁），又分別於偵訊中以證人身分就賭客把玩
      電子遊戲機台後按積分、原開分比例向開分員兌換現金之
      方式、地點等情具結證述（偵查卷第110 至113 、114 至
      115 頁），渠等所述賭博情節皆具體明確，且互核大致吻
      合，足認具有極高之可信度。其次，參與本案搜索過程之
      苗栗縣警察局苗栗分局南苗派出所所長（現為苗栗縣警察
      局頭份分局頭份派出所所長）甲○○亦於本院審理時結稱
      ：執行搜索當時，伊負責在上開遊藝場2 樓蒐證，根據店
      內用以拍攝客人把玩機台中大獎畫面之BenQ相機所存照片
      右下角顯示之日期、時間，調閱店內監視錄影器之錄影畫
      面，比對結果發現客人中大獎時，店內開分員或經理就會
      拿相機去拍攝，再從身上的霹靂包拿出現金當場交給客人
      ，從畫面可以看出所交付的是千元紙鈔，且伊可以確認不
      是在找錢或換卡，因為沒有客人先拿錢給店內人員的連續
      畫面，稍後伊有請被告丙○○、戊○○輪流陪同檢視畫面
      ，詢問渠等畫面中行為是何意義，渠等均答不出來等事實
      （審理卷第167 至177 頁），其所述內容並有呈現店內人
      員在機台附近走動、觀看、持相機拍攝、自背包內取物、
      交付物品予客人等動作之監視器錄影畫面翻拍照片26張（
      偵查卷第71至83頁）及顯示機台上有相同圖案連成一線或
      同一行（列）上數字燈號均亮起等中獎情形、右下角亦有
      日期、時間之扣案BenQ相機內所存照片28張（偵查卷第84
      至97頁）可參，益足以證明上開遊藝場內確有賭客向服務
      人員兌換現金之情事。再者，按被告丙○○、戊○○所供
      及扣案帳冊所載，上開遊藝場於每班服務人員上班時均準
      備多達2 萬元之現金供其運用（偵查卷第29頁；審理卷第
      179 、186 頁），然細究扣案帳冊中有關收支之紀錄，上
      開遊藝場每班人員當班期間之日常開銷，有記載名目者僅
      金額至多數百元之「餐費」，縱使尚有被告丙○○所言電
      費、會錢等支出（審理卷第182 頁），該等費用亦係間隔
      相當時日始收取一次，並非經常、不間斷之支出，則若非
      另須隨時為中大獎或累計贏得大量分數之客人兌換現金，
      何必固定備妥如此遠逾基本開銷所需之鉅額現金？而依本
      案搜索扣押筆錄所載，搜索之執行始於96年8 月27日22時
      許，終於翌日0 時30分許，執行人員包括副分局長陳家銘
      、偵查隊隊長鍾興民、組長吳毓民、鍾松錦、所長甲○○
      、巡官張守義、李嘉傑、劉榮貴、副所長林世明、警員鍾
      梓良、偵查佐張文勇、葉東浩、小隊長邢克明、巡佐范植
      英、警員劉永彥、巡官吳百年（偵查卷第60至62頁），警
      方動員多達16人（且大部分係資深富有經驗之刑案調查人
      員）、耗時長達2 小時30分鐘、在上開遊藝場各樓層大肆
      搜索，查獲之現金卻僅有被告戊○○保管之區區2,700 元
      ，對照前述遊藝場之日常開銷項目，以及證人甲○○所證
      從扣案BenQ相機內所存照片及監視錄影器錄影畫面、發現
      店內人員多次交付千元紙鈔給中獎客人等情節，顯見其餘
      下落不明之現金1 萬餘元，大部分業已交付賭客，此益徵
      上開遊藝場內有以機台累計分數兌換現金之賭博事實。又
      被告丙○○、戊○○於偵查中均以證人身分證述被告己○○對換錢一事知情，並稱兌換方法是剛上班時其他服務人
      員教的（偵查卷第110 、112 頁），丙○○更明確證稱：
      「（問：己○○有無規定不可以換現金給客人？）我們會
      問過他，要他肯的客人才可以換，就是跟他熟的」（偵查
      卷第113 頁），可見上開遊藝場店內人員為常客兌換現金
      ，係被告己○○親自下達命令、所有服務人員一律遵行且
      須傳承交接之經營模式，況被告己○○為負責人，承擔上
      開遊藝場之盈虧，被告丙○○、戊○○及其他不詳姓名之
      服務人員僅係受雇，領取固定月薪，收入不因遊藝場業績
      優劣而異，倘非得到被告己○○指示、授權，被告丙○○
      、戊○○等人豈有可能在無利可圖之情況下，擅自為客人
      兌換現金，致危害自己之工作機會與被告己○○合法經營
      電子遊藝場之權益？由是觀之，被告己○○與先後受其雇
      用之不詳姓名服務人員（依有疑唯利被告原則，認定為均
      已成年）、被告丙○○、戊○○間有賭博之犯意聯絡及行
      為分擔，實毫無疑問。此外，復有搜索扣押筆錄1 份、搜
      索過程照片6 張、苗栗縣政府核發之上開遊藝場營利事業
      登記證、電子遊藝場營業級別證各1 紙在卷（偵查卷第60
      至62、65至97、105 至106 頁）暨電子遊戲機台29台、帳
      冊1 本、員工名冊1 本、員工上班卡片5 張、BenQ相機1
      台、監視系統1 組（含主機1 台、螢幕1 台）、監視鏡頭
      4 個、現金2,700 元扣案可資佐證，綜上所述，足認被告
      丙○○、戊○○、丁○○3 人首開自白與事實相符，堪予
      採信。
    2.被告己○○、丙○○、戊○○、丁○○4 人於審理中雖均
      矢口否認犯行，被告己○○辯稱：伊嚴格規定員工不能換
      錢，事實上也沒有換錢，每班服務人員交接班時準備的2
      萬元是用來找錢等語；被告丙○○、戊○○辯稱：客人洗
      下來的分數只能換卡，不能換錢，伊於警詢及檢察官初訊
      時所言不實等語；被告丁○○辯稱：伊只有向店員換卡，
      另外私下和其他朋友換錢，於警詢及檢察官初訊時所言是
      講錯了等語；被告丙○○、戊○○、丁○○3 人另分別以
      證人身分證述渠等前開辯解之情節。惟本院查：被告丙○○、戊○○、丁○○3 人於警詢時便已坦承全部犯行，於
      案經移送檢察署、由檢察官初訊時，供述內容亦無不同，
      並各自以證人身分就上開犯罪事實證述甚詳。倘若渠等於
      警詢時曾受有壓力，因而為不實自白，或供述內容有誤，
      大可於檢察官初訊時即予聲明、澄清，殊無既放任自己基
      本權利及名譽遭到踐踏，全不爭執警詢所述內容，又無懼
      另受偽證罪訴追及其餘被告怨懟，虛偽證述其餘被告犯罪
      事實之理。再依經驗法則判斷，證人案發時之供述較少權
      衡利害得失或受他人干預，往往比之事後翻異之詞為可信
      ，被告丙○○、戊○○、丁○○3 人係於本案為警搜索查
      獲後立即接受員警詢問，經警移送檢察署後隨即接受檢察
      官初訊，此2 次供述時間與案發時間極為接近，且上開遊
      藝場負責人，即被告丙○○、戊○○雇主之被告己○○並
      不在場，足認渠等係在未及考慮後果、勾串供詞，亦未受
      被告己○○影響之情況下自然、誠實供述；而檢察官於96
      年10月25日第二度訊問被告丙○○、戊○○、丁○○之時
      ，距離案發時間已有約2 個月，被告己○○並同時經傳喚
      到庭（偵查卷第131 、132 頁參照），自此被告丙○○、
      戊○○、丁○○3 人不論基於利害考量，或本於私人情誼
      ，皆不便再指陳不利於被告己○○之事，難免設詞為被告
      己○○掩飾，並否定自己先前供述之真實性，兩相比較之
      下，被告丙○○、戊○○、丁○○3 人於警詢及檢察官初
      訊時所為供述之可信度明顯較高，自第二次偵訊時起推翻
      前供、否認犯行之說詞則憑信性甚低，渠等於審理中否認
      犯行所持辯解，自不足採信。就被告己○○所辯「嚴格規
      定員工不能換錢」乙節，在上開遊藝場任職約2 個月之證
      人戊○○曾證稱並無此事（偵查卷第115 頁、審理卷第60
      頁），任職1 年餘之證人丙○○則證稱：「（問：己○○
      有無規定不可以換現金給客人？）我們會問過他，要他肯
      的客人才可以換，就是跟他熟的」（偵查卷第113 頁），
      綜合前開證人證述情節，可見並非所有員工均有接獲「禁
      止兌換現金」之命令，縱使客觀上有此一命令，亦僅係針
      對非店內常客、尚未熟悉其背景之客人，目的在避免有心
      人士或員警喬裝客人兌換現金進而檢舉、查獲渠等賭博之
      犯行，並非全面禁絕兌換現金情事，而被告己○○授意員
      工為渠選定之熟客兌換現金之行為，反倒更明確顯示渠與
      員工具有賭博之犯意聯絡。至於被告己○○有關「2 萬元
      都是用來找錢」之說法，倘若無訛，實際負責保管、運用
      該筆金錢之被告丙○○、戊○○應當再清楚不過，然被告
      丙○○、戊○○於本案偵查及審理過程中，從未提及2 萬
      元之用途包括「找錢」，甚至於本院審理時仍一再證稱：
      2 萬元是老闆的開銷，用來付電費、會錢，買杯水、煙、
      面紙等語（審理卷第182 、189 至190 頁），足認被告己○○所辯為不可採，何況「找錢」與「兌換現金」兩者並
      不互斥，本案相關證據既已充分證明上開遊藝場內有服務
      人員為客人兌換現金之情形，即令該2 萬元亦可供服務人
      員為客人找錢，仍不能否定其有供兌換現金之情形。雖被
      告丙○○、戊○○於審理中證稱：案發當時除遭扣押之現
      金2,700 元外，尚有現金1 萬餘元由被告丙○○保管，放
      在2 樓的CD盒云云（審理卷第180 、183 、186 、193 頁
      ），衡酌前述警方搜索上開遊藝場時動員人力之多、耗費
      時間之長及搜索範圍之廣，應不至於漏未查獲、扣押此等
      重要證物，以及被告丙○○、戊○○自陪同執行搜索、接
      受警詢、偵訊至本院行準備程序期間，全然不曾表示當時
      店內何處尚有多少未扣案之現金，被告戊○○復於警詢時
      清楚指稱警方查獲時「尚有新臺幣2,700 元」（偵查卷第
      22頁）等客觀情狀，渠等於審判中始證述此等因事過境遷
      致已無從查證之事，顯係意圖飾卸而臨訟杜撰之詞，自亦
      不能採憑。綜上說明，被告己○○、丙○○、戊○○、丁○○之辯解，應認概屬事後卸責之詞，不足以據為對渠等
      有利之認定。
    3.綜上各節所述，本案事證已臻明確，被告己○○、丙○○
      、戊○○、丁○○否認犯罪所持辯解則非可採，渠等賭博
      之犯行均堪認定，應依法論科。
  (二)論罪科刑之理由：
    1.核被告己○○、丙○○、戊○○、丁○○所為，均係犯刑
      法第266 條第1 項前段之在公眾得出入之場所賭博罪。
    2.被告己○○、丙○○、戊○○均係基於單一之決意，在密
      切接近之一定時、地，持續實行賭博之多次行為，依社會
      客觀通念，堪認符合一個反覆、延續性之行為觀念，在刑
      法評價上，應各僅成立「集合犯」之包括一罪。
    3.被告己○○與受其雇用之數名不詳姓名成年人、被告丙○○、戊○○，互有犯意聯絡及行為分擔，自該等不詳姓名
      成年人或被告丙○○、戊○○分別受雇於被告己○○時起
      ，均應依刑法第28條之規定，論以共同正犯。
    4.被告丁○○於96年5 、6 月間某日及96年8 月27日2 次在
      上開遊藝場賭博之行為，犯意各別，行為互殊，應予分論
      併罰。
    5.被告丁○○曾因違反毒品危害防制條例案件，經本院以94
      年度苗簡字第718 號判處有期徒刑6 月確定，於94年12月
      29日易科罰金執行完畢，有臺灣高等法院被告前案紀錄表
      可稽（審理卷第12至13頁），其受徒刑之執行完畢後，5
      年以內故意再犯有期徒刑以上之前開2 罪，均為累犯，各
      依法加重其刑。
    6.審酌被告己○○有恐嚇、違反麻醉藥品管理條例、違反菸
      酒專賣條例等前科，被告丙○○、戊○○均無不良素行，
      被告丁○○有違反麻醉藥品管理條例、違反毒品危害防制
      條例等前科，有臺灣高等法院被告前案紀錄表可查（審理
      卷第5 至14頁），被告己○○為上開遊藝場負責人，以擺
      設電子遊戲機台供客人把玩之方式與人賭博，亦為最終獲
      利者，被告丙○○、戊○○僅為領取固定月薪之受雇員工
      ，以為客人開分、洗分、兌換現金之行為參與賭博行為，
      被告丁○○為經常前往把玩機台之賭客，本案藉合法電子
      遊藝場外觀經營賭博，對社會善良風氣及參與賭博者家庭
      經濟狀況所生之危害，被告己○○自始否認犯行，被告丙○○、戊○○、丁○○曾於警詢及檢察官初訊時自白，嗣
      竟翻異前供，飾詞狡卸、否認到底，耗費相當司法資源之
      態度，再參酌渠等之智識程度、生活狀況等一切情狀，分
      別量處如主文第1 、2 項所示之刑，各諭知易服勞役之折
      算標準，另就被告丁○○部分定其應執行之刑，並諭知易
      服勞役之折算標準。
    7.扣案如附表壹所示之物，編號一為當場賭博之器具，編號
      二為在兌換籌碼處之財物，均應依刑法第266 條第2 項規
      定宣告沒收；如附表貳所示之物，業據被告己○○於警、
      偵訊中自承為其所有（偵查卷第11至12、135 頁），且為
      上開遊藝場內使用之物品，爰依刑法第38條第1 項第2 款
      規定宣告沒收，並基於共犯責任共同之法理，亦對被告丙○○、戊○○宣告沒收。
    8.公訴意旨另以：被告己○○、丙○○、戊○○共同基於營
      利之意圖，在金萬年遊藝場公眾得出入之場所內，擺設電
      子遊戲機台，供給賭博場所並聚眾以現金開分押注並可以
      積分兌換現金之方式賭博財物，因認被告己○○、丙○○
      、戊○○均涉犯刑法第268 條之意圖營利供給賭博場所及
      聚眾賭博罪嫌。按犯罪事實應依證據認定之，無證據不得
      認定犯罪事實，刑事訴訟法第154 條第2 項定有明文。次
      按刑法第268 條以意圖營利，供給賭場罪或聚眾賭博為構
      成要件，係分別對「提供賭博場所供人賭博」藉以營利、
      或「邀聚不特定之多數人聚賭」藉以營利等非難性較高之
      「賭博媒介行為」所設之處罰規定；如係參與賭博財物之
      行為，因其賭博場所之不同，及行為人是否有以賭博為常
      業之情形不同，其非難性各異，法律依據其賭博行為之態
      樣，分別在社會秩序維護法第84條、刑法第266 條（普通
      賭博罪）、第267 條（常業賭博罪，業經立法通過並經總
      統公布生效，自95年7 月1 日起廢除），對參與賭博財物
      之行為人設有行政罰或刑罰等不同之處罰規定（相同之立
      法例見刑法第231 條之妨害風化罪），換言之，刑法第26
      8 條規定之圖利供給賭場所、聚眾賭博罪，行為人所圖得
      之利益，應係「供給賭博場所」、「聚眾賭博」之犯罪構
      成要件行為所獲取之直接對價，至於參與賭博之財物輸贏
      ，繫於賭博行為本身之射倖性質，且任何場所之賭博參與
      者莫不希望贏取財物，尚不能以參與賭博之行為人，主觀
      上有參與賭博贏取財物之意圖，客觀上並有允許他人至其
      提供之場所賭博財物之行為，即認其行為該當刑法第268
      條之罪。又所謂聚眾賭博，係指「邀聚」不特定多數人賭
      博財物，或聚眾人之財物而為賭博者而言，且須已達於不
      特定多數人可以任意加入、退出之狀況，始足當之。經查
      ，本案被告己○○、丙○○、戊○○及證人丁○○、張宴
      彰（偵查卷第36至38、113 至114 頁）均未曾供述有關上
      開遊藝場向前來把玩電子遊戲機台之客人收取場地費或抽
      頭費之事實，卷內亦無其他事證顯示有此等情事，則被告
      己○○、丙○○、戊○○雖有利用電子遊戲機台代替自己
      與人賭博財物之行為，上開遊藝場與賭客間財物之輸贏，
      繫於依電子遊戲機台內預設機率顯現之偶然事實，渠等既
      未另就「供給賭博場所」或「聚眾賭博」之行為得有具體
      之利益對價，自與刑法第268 條圖利供給賭場罪或圖利聚
      眾賭博罪之犯罪構成要件不合。檢察官固又指稱：電動賭
      博機具內部IC程式可人為操控賠率，經營者自由操控，顯
      占贏面，可獲高利，故被告己○○等人有營利意圖甚明等
      語（審理卷第128 頁），惟扣案之電子遊戲機台內部IC程
      式設定之輸贏機率是否明顯有利於經營者，未據檢察官提
      出任何確切證據加以佐證；以證人丁○○於查獲當天在上
      開遊藝場賭博，結果淨贏200 元之情節觀之，亦無從為此
      一認定；況即便依電子遊戲機台之設計，經營者長期之勝
      率較高，每次賭博輸贏之或然率仍屬不確定，換言之，並
      不失賭博射倖性之特徵，故被告己○○等人縱有營利之意
      圖，亦係藉「賭博行為」本身營利，非以供給賭博場所或
      聚眾賭博等「賭博媒介行為」營利，如此亦難以刑法第26
      8 條之罪責相繩。再者，本案尚無證據足認至上開遊藝場
      賭博之賭客，係被告己○○、丙○○或戊○○邀聚而來，
      而以上開遊藝場只為被告己○○信任之店內常客兌換現金
      、與之賭博，對其餘客人僅單純收取代價提供娛樂服務之
      情形而言，渠等賭博之對象畢竟限於少數人，即本案之賭
      博行為並未達於不特定多數人可以任意加入、退出之狀況
      ，揆諸前揭說明，亦無從對渠等論以聚眾賭博罪。此外，
      復查無其他積極證據足認被告己○○、丙○○、戊○○有
      前揭公訴意旨所指犯行，此部分犯罪應屬不能證明，本應
      諭知無罪之判決，因檢察官認此部分與渠等經本院論罪科
      刑之普通賭博罪間有想像競合犯之裁判上一罪關係，爰不
      另為無罪之諭知，附此敘明。
三、無罪部分
  (一)公訴意旨略以：被告乙○○於96年3 月中旬某日上午10時許
    ，至上開遊藝場請不知姓名年籍之開分小姐開分後，約玩了
    20分鐘，累計分數已達150 分，便向該不知名開分小姐在廁
    所內換得現金1,500 元，因認被告乙○○涉犯刑法第266 條
    第1 項前段之賭博罪嫌。
  (二)按犯罪事實應依證據認定之，無證據不得認定犯罪事實；被
    告之自白，不得作為有罪判決之唯一證據，仍應調查其他必
    要之證據，以察其是否與事實相符，刑事訴訟法第154 條第
    2 項、第156 條第2 項分別定有明文。又認定不利於被告之
    事實，須依積極證據，苟積極證據不足為不利於被告事實之
    認定時，即應為有利於被告之認定，更不必有何有利之證據
    （最高法院30年上字第816 號判例參照）。
  (三)訊據被告乙○○坦承於96年8 月27日晚上在上開遊藝場為警
    查獲並接受調查，惟堅決否認有何賭博犯行，辯稱：不曾在
    上開電子遊藝場把玩電子遊戲機台，案發當天係因警方在店
    門口查獲伊持有1 包K 他命，要伊配合，故為不實自白供述
    等語。經查，本件檢察官就起訴被告乙○○賭博之事實，所
    舉主要積極證據，乃被告乙○○於警詢時就渠於96年3 月中
    旬某日至上開遊藝場把玩「彈珠台」，並在廁所以累計分數
    150 分向開分小姐換得現金1,500 元等情之自白供述（見偵
    查卷第53至57頁）。然觀諸卷內其餘證據資料，不論同案被
    告己○○、丙○○、戊○○、丁○○、證人張宴彰、甲○○
    之供述、監視器錄影畫面翻拍照片、扣案BenQ相機內所存照
    片、搜索過程照片或扣案物品，客觀上均不足以佐證被告乙○○於數月前之96年3 月中旬某日前往上開遊藝場之事實，
    遑論渠把玩機台並換得現金之事實。證人丙○○甚至於檢察
    官初訊時即清楚證述：「乙○○沒有在店內玩過台子」（偵
    查卷第113 頁），明顯與檢察官起訴之事實相左。而被告乙○○所述不知名之開分小姐是否確有其人？又該人是否可能
    於被告乙○○所述時間地點為被告乙○○兌換現金？檢察官
    皆未於偵查中為進一步之查證，或於審判中提出相當之證據
    證明。綜上以觀，前揭被告乙○○於警詢時自白之真實性，
    難認有何其他積極證據可為補強。況目前一般電子遊藝場擺
    設之電子遊戲機台種類、開分、洗分、押注把玩方式皆大同
    小異，如有非法兌換現金之賭博情事，為掩人耳目亦經常在
    廁所、店外等隱蔽處進行，故被告乙○○所述開分、押注把
    玩機台方式及與開分小姐在廁所兌換現金等情，不過是藉電
    子遊藝場之名進行賭博之常態，既可能實際發生在上開遊藝
    場（即被告乙○○之自白屬實），也可能發生在其他遊藝場
    （即被告乙○○陳述自身經驗，但將地點套用在上開遊藝場
    ），甚且不能排除被告乙○○自他人處聽聞而得知此等過程
    之可能性，在無其他確切事證足徵被告乙○○曾於所述時間
    前往上開遊藝場，並與渠所述不知名開分小姐交易之情況下
    ，自難僅以渠對相關過程供述詳細，遽論渠所述必定屬實。
    從而，本件檢察官起訴被告乙○○賭博之事實，顯係以渠於
    警詢時之自白為唯一證據，揆諸前揭法律規定及判例意旨，
    被告乙○○之犯罪為不能證明，應諭知無罪之判決。
四、適用之法律
  (一)刑事訴訟法第299 條第1 項前段、第301 條第1 項。
  (二)刑法第28條、第266 條第1 項前段、第2 項、第47條第1 項
    、第42條第3 項、第38條第1 項第2 款、第51條第7 款。
  (三)刑法施行法第1 條之1 第1 項、第2 項前段。
本案經檢察官洪清秀到庭執行職務。
中    華    民    國    97    年    8     月    22    日
                  刑事第一庭  法  官  羅貞元
以上正本證明與原本無異。
如不服本判決，應於判決送達後10日內向本院提出上訴狀（應抄
附繕本），其未敘述上訴理由者，應於上訴期間屆滿後20日內補
提理由書狀於本院，上訴於臺灣高等法院臺中分院。告訴人或被
害人如對於本判決不服者，應具備理由請求檢察官上訴，其上訴
期間之計算係以檢察官收受判決正本之日期為準。
                              書記官  王月香
中    華    民    國    97    年    8     月    28    日
附表壹：
一、電子遊戲機台貳拾玖台（計有「彈珠台」伍台、「13支」
    台、「水果台」柒台、「超九台」伍台、「Alice 」肆台、
    「超悟空」貳台、「小丑列車」台，均含IC板）。
二、現金新臺幣貳仟柒佰元。
附表貳：
一、帳冊壹本。
二、員工名冊壹本。
三、員工上班卡片伍張。
四、BenQ相機壹台。
五、監視系統壹組（含主機壹台、螢幕壹台）。
六、監視鏡頭肆個。
附錄論罪科刑法條：
中華民國刑法第266 條第1 項
在公共場所或公眾得出入之場所賭博財物者，處1 千元以下罰金
。但以供人暫時娛樂之物為賭者，不在此限。


司法院資訊處製作；財團法人民間司法改革基金會備份。
